最高法院民事裁定　　　　　　　一○○年度台上字第九八八號
上　訴　人　雅比達石油股份有限公司
法定代理人　陳昭穆
訴訟代理人　成秉廷律師
被 上訴 人　鍾有智
　　　　　　杜育誠
共　　　同
訴訟代理人　張慶達律師
上列當事人間請求遷讓房屋事件，上訴人對於中華民國九十九年
十二月二十八日台灣高等法院台中分院第二審更審判決（九十九
年度上更(一)字第一九號），提起上訴，本院裁定如下：
    主  文
上訴駁回。
第三審訴訟費用由上訴人負擔。
    理  由
按上訴第三審法院，非以原判決違背法令為理由，不得為之。又
提起上訴，上訴狀內應記載上訴理由，表明原判決所違背之法令
及其具體內容，暨依訴訟資料合於該違背法令之具體事實，其依
民事訴訟法第四百六十九條之一規定提起上訴者，並應具體敘述
為從事法之續造、確保裁判之一致性或其他所涉及之法律見解具
有原則上重要性之理由。同法第四百六十七條、第四百七十條第
二項定有明文。而依同法第四百六十八條規定，判決不適用法規
或適用不當者，為違背法令；依同法第四百六十九條規定，判決
有該條所列各款情形之一者，為當然違背法令。是當事人提起上
訴，如以同法第四百六十九條所列各款情形為理由時，其上訴狀
或理由書應表明該判決有合於各該條款規定情形之具體內容，及
係依何訴訟資料合於該違背法令之具體事實。如依同法第四百六
十八條規定，以原判決有不適用法規或適用法規不當為理由時，
其上訴狀或理由書應表明該判決所違背之法令條項，或有關判例
、解釋字號，或成文法以外之習慣或法理等及其具體內容，暨係
依何訴訟資料合於該違背法令之具體事實，並具體敘述為從事法
之續造、確保裁判之一致性或其他所涉及之法律見解具有原則上
重要性之理由。上訴狀或理由書如未依上述方法表明，或其所表
明者與上開法條規定不合時，即難認為已合法表明上訴理由，其
上訴自非合法。本件上訴人對於原判決提起上訴，雖以該判決違
背法令為由，惟核其上訴理由狀所載內容，係就原審取捨證據、
認定事實之職權行使，指摘其為不當，而非表明該判決所違背之
法令及其具體內容，暨依訴訟資料合於該違背法令之具體事實，
尤未具體敘述為從事法之續造、確保裁判之一致性或其他所涉及
之法律見解具有原則上重要性之理由，難認其已合法表明上訴理
由。依上說明，應認其上訴為不合法。又當事人主張之事實，經
他造於準備書狀內或言詞辯論時或在受命法官、受託法官前自認
者，無庸舉證。自認之撤銷，除別有規定外，以自認人能證明與
事實不符或經他造同意者，始得為之。民事訴訟法第二百七十九
條第一項、第三項定有明文。上訴人既曾於事實審一再自認「被
上訴人基於買賣關係將系爭房屋交付伊先行裝潢及進住至今」、
「伊屬有權占有」等語（見一審卷二四頁、三九頁反面、五六頁
、八○頁反面、原審上字卷六頁），則法院就其為系爭房屋占有
人乙節，自可毋庸別予調查證據，即依據其自認以為裁判。而系
爭房屋現縱由訴外人陳濟康居住，但陳濟康證稱「伊代理上訴人
向被上訴人購買系爭房屋，購買之後被上訴人交付上訴人裝潢，
伊於（兩造）買賣前已住在系爭房屋」等語，顯無從單憑陳濟康
住居該屋之事實，即認上訴人先前所為自認與事實不符。原審依
上訴人之自認及該證人證言，認定上訴人為系爭房屋占有人，自
不違背法令。又兩造就系爭房屋成立買賣契約後，於民國九十七
年五月二十二日另訂立讓渡書，其內容記載「因上訴人公司之董
事長變更，由原董事長詹德麟出具讓渡書予上訴人，由上訴人指
派負責人承受其所訂之契約權利義務」等語，既係為上訴人董事
長變更乙事而簽訂，且其內容未載明上訴人將系爭買賣之買受人
地位讓與何人，則原審認其非屬契約權利義務之轉讓，上訴人抗
辯其已非契約當事人乙節無可採，自難指其認定事實不憑證據；
況於該讓渡書訂立後之九十七年七月四日，兩造猶另簽訂「契約
變更書」，則原審認無契約轉讓之事實，尤難謂其不當。至於上
訴人提出之九十七年五月二十八日該公司書立之指派書，雖記載
其指派陳濟康承受系爭房地買賣契約之權義關係云云，但兩造簽
立之「讓渡書」，既非係被上訴人同意上訴人將買受人之權利義
務讓與他人，則上訴人縱事後自行簽立該指派書，亦無從發生契
約當事人變更之效力。原審就該與判決結果不生影響之證據未予
論述，亦無違背法令可言，均附此敘明。
據上論結，本件上訴為不合法。依民事訴訟法第四百八十一條、
第四百四十四條第一項、第九十五條、第七十八條，裁定如主文
。
中    華    民    國  一○○  年    六    月  二十三  日
                      最高法院民事第一庭
                          審判長法官  蕭  亨  國  
                                法官  李  慧  兒  
                                法官  高  孟  焄  
                                法官  黃  義  豐  
                                法官  劉  靜  嫻  
本件正本證明與原本無異
                                      書  記  官  
中    華    民    國  一○○  年    七    月    五    日
                                                      Ｅ